臺灣新北地方法院民事裁定
111年度聲字第76號
聲  請  人  陳志清  
                      送達處所：台北市○○區○○路0段00                        ○0號0樓之0
相  對  人  亞太普惠金融科技股份有限公司

法定代理人  唐正峰  
上列當事人間聲請停止執行事件，本院裁定如下：
    主  文
本件移送臺灣臺北地方法院。
    理  由
一、按訴訟之全部或一部，法院認為無管轄權者，依原告聲請或
    依職權以裁定移送其管轄法院，民事訴訟法第28條第1 項定
    有明文，且依非訟事件法第5 條規定，準用於非訟事件。次
    按強制執行程序開始後，除法律另有規定外，不停止執行，
    有回復原狀之聲請，或提起再審或異議之訴，或對於和解為
    繼續審判之請求，或提起宣告調解無效之訴、撤銷調解之訴
    ，或對於許可強制執行之裁定提起抗告時，法院因必要情形
    或依聲請定相當並確實之擔保，得為停止強制執行之裁定，
    強制執行法第18條定有明文。上述停止強制執行事件，應由
    受理回復原狀之聲請、再審之訴、異議之訴等訴訟之受訴法
    院管轄（最高法院97年度台抗字第403號裁定意旨參照）。
    再按發票人主張本票債權不存在而提起確認之訴，雖非主張
    本票係偽造、變造者，法院依發票人聲請，仍得許其提供相
    當並確實之擔保，停止強制執行，此觀非訟事件法第195 條
    第3 項規定自明。惟此所謂「法院」，應指受理確認本票債
    權不存在之訴之法院而言。蓋發票人依上開規定聲請停止強
    制執行，法院有裁量之權，須審酌發票人提起該等確認之訴
    是否顯無理由而僅為拖延強制執行等諸般情事，以為准駁，
    如為准許，並須酌定其擔保金額。相較於執行法院，受理確
    認之訴之法院較能掌握該確認之訴之訴訟資料，以為適時、
    妥適之判斷，此與強制執行法第18條所定停止強制執行事件
    性質相似，參酌前開裁定之旨趣，上述本票裁定之停止強制
    執行事件，亦應由受理確認之訴之法院管轄，始為妥適。
二、聲請意旨略以：聲請人因系爭本票金額及利息有誤，業已具
    狀向臺灣臺北地方法院（下稱臺北地院）對相對人提起確認
    本票債權不存在之訴訟，經臺北地院臺北簡易庭以111年度
    北簡3150號（己股）承辦中，並訂111年5月11日為言詞辯論
    期日，詎相對人竟持准予系爭本票強制執行之裁定向鈞院聲
    請強制執行，經鈞院以111 年度司執字第42302號清償票款
    事件理受理在案，為此聲請鈞院准於臺北地院臺北簡易庭11
    1年度北簡字3150號確認本票債權不存在之訴事件判決確定
    前停止執行等語。
三、查聲請人之上開主張，業據提出臺北地院臺北簡易庭111年
    度北簡字3150號庭期表為憑，並經本院查詢屬實，有公務電
    話紀錄在卷可稽，則揆諸前揭說明，本件聲請停止執行案件
    應由受訴法院即臺北地法院管轄，聲請人向無管轄權之本院
    提出本件聲請，即有違誤，爰依職權將本件移送於該管轄法
    院即臺北地院。
四、依強制執行法第30條之1、民事訴訟法第28條，裁定如主文 
    。　
中　　華　　民　　國　　111 　年　　4 　　月　　12　　日
                  民事第四庭    法　官　古秋菊
以上正本係照原本作成
如對本裁定抗告須於裁定送達後10日內向本院提出抗告狀，並應
繳納抗告費新臺幣1,000元整。
中　　華　　民　　國　　111 　年　　4 　　月　　12　　日
                                書記官　蔡叔穎